臺灣臺南地方法院刑事判決　　　　　　　96年度訴緝字第29號
公　訴　人　臺灣臺南地方法院檢察署檢察官
被　　　告　丙○○
　　　　　　　　　（現於臺灣台南監獄台南分監另案執行中）
上列被告因偽造文書等案件，經檢察官提起公訴（95年度偵字第
2578號），被告於本院準備程序進行中，先就被訴事實為有罪之
陳述，經本院合議庭裁定由受命法官獨任進行簡式審判程序，判
決如下：
    主  文
丙○○連續行使偽造私文書，足以生損害於他人，累犯，處有期
徒刑陸月，如易科罰金，以銀元佰元即新台幣玖佰元折算壹日
。92年5月26日隆通公司通信服務申請書其上偽造之乙○○署押
貳枚均沒收之。
    事  實
一、丙○○曾因偽造文書、妨害自由、懲治盜匪條例、偽造有價
    證券等案件，經臺灣臺南地方法院先後各判處有期徒刑1年6
    月、3月（經臺灣高等法院臺南分院撤銷改判為2月）、3年
    10月、3年6月，經聲請定應執行刑8年4月確定，於民國85年
    3月6日縮短刑期假釋，刑期至89年3月13日屆滿以已執行論
    （構成累犯）；另於91年間因傷害案件，經判處有期徒刑4
    月，於92年10月24日易科罰金執行完畢（與累犯無涉），仍
    不知悔改。丙○○為「宏汶企業股份有限公司」（以下簡稱
    宏汶公司）之員工，宏汶公司前於92年4月14日，與「隆通
    國際事業股份有限公司」（以下簡稱隆通公司）簽訂經銷合
    約書，受隆通公司之委託經銷其所有之國際及國內電信加值
    網路系統，丙○○即從事為宏汶公司及隆通公司招攬客戶並
    申辦行動電話門號之工作。詎丙○○明知丁○○、乙○○及
    戊○○等人並無申辦門號之意思，竟基於意圖為自己不法所
    有及行使偽造私文書之概括犯意，連續於92年5月21日（丁○○部分）、92年5月26日（乙○○部分）及92年5月8日、
    92年5月15日、92年6月2日（以上為戊○○部分），分別向
    丁○○以辦理貸款為由取得其身分證，向戊○○遊說辦理行
    動電話門號而取得其身分證，即持前開丁○○、戊○○之身
    分證及不詳來源取得之乙○○身分證，交予隆通公司，佯稱
    上開三人欲申辦行動電話門號，並虛偽填載上開三人之行動
    電話服務申請書，丁○○及戊○○並基於前開辦理貸款及行
    動電話門號之原因，在行動電話服務申請書（各3份）上簽
    名，丙○○並偽造乙○○之簽名，再偽填前開三人之身分資
    料後，向隆通公司申請行動電話（如附表）使用，致使隆通
    公司陷於錯誤，誤認係丁○○等人所申請使用，而向行動電
    話電信公司申請核發行動電話門號及SIM卡後，交予丙○○
    ，丙○○乃自行或交由第三人連續盜用上開行動電話門號通
    信，使電信公司陷於錯誤，誤認其係有權撥打之行動電話租
    用戶，而提供電信通話服務，以取得財產上不法利益，足以
    致生損害於丁○○、乙○○及戊○○之權益及隆通公司對於
    行動電話使用者身分確認及帳務管理之正確性
二、案經隆通公司告訴臺灣臺南地方法院檢察署檢察官偵查起訴
    。
    理  由
一、本案被告所犯之罪，並非死刑、無期徒刑或最輕本刑有期徒
    刑三年以上之罪，亦非高等法院管轄第一審案件，且於準備
    程序進行中，被告先就被訴事實為有罪之陳述，經告知被告
    簡式審判程序之旨，並聽取檢察官、被告之意見後，本院合
    議庭裁定由受命法官進行簡式審判程序，是本案之證據調查
    ，依刑事訴訟法第273條之2規定，不受同法第159條第1項、
    第161條之2、第161條之3、第163條之1及第164條至第170條
    規定之限制。
二、訊據被告丙○○業於本院審理中坦承有上開犯行，且上揭犯
    罪事實，亦據告訴人隆通公司指訴綦詳，並經證人即被害人
    丁○○、乙○○及戊○○於偵查中結證屬實，復於本院準備
    程序時到庭表示無訛，此外，復有上開被害人丁○○、乙○○及戊○○之通信服務申請書在卷可考（發查卷3583號第15
    頁至20頁、第43、44頁），本案事證已臻明確，被告丙○○
    犯行洵堪認定，應依法論科。
三、按行為後法律有變更者，適用行為時之法律。但行為後之法
    律有利於行為人者，適用最有利於行為人之法律，刑法第二
    條第一項定有明文。本件被告行為後，刑法總則編於九十四
　　年二月二日大幅修正公布後，並於九十五年七月一日正式施
  　行，而刑法第二條第一項固修正為「行為後法律有變更者，
    適用行為時之法律，但行為後之法律有利於行為人者，適用
    最有利於行為人之法律」，此乃為與刑法第一條罪刑法定主
    義相互契合，而貫徹法律禁止溯及既往原則，係規範行為後
    法律變更所生新舊法律比較適用之準據法，故刑法第二條第
    一項雖經修正，但因屬適用法律之準據法，本身即無所謂比
    較新舊法之問題，應逕適用裁判時之修正施行後刑法第二條
    之規定以決定適用之刑罰法律；而該法係規範行為後法律變
    更所生新舊法律比較之準據法，於新法施行後，即應逕用該
    條為「從舊從輕」之比較；且本次法律變更，比較時應就罪
    刑有關之共犯、未遂犯、想像競合犯、牽連犯、連續犯、結
    合犯，以及累犯加重、自首減輕暨其他法定加減原因（如身
    分加減）與加減例等一切情形，綜其全部罪刑之結果而為比
    較（最高法院九十五年五月二十三日九十五年度第八次刑庭
    會議決議參照）。
（一）被告等行為後，刑法第五十六條連續犯之規定業經刪除，
      則被告之犯行，因行為後新法業已刪除連續之規定，此刪
      除雖非犯罪構成要件之變更，但顯已影響行為人刑罰之法
      律效果，自屬法律有變更，依修正後刑法第二條第一項之
      規定比較新、舊法結果，仍以修正前刑法第五十六條之規
      定有利於被告等人。
（二）關於刑法第四十七條累犯之規定，不論依修正前之刑法第
      四十七條，或修正後之刑法第四十七條第一項之規定，本
      件被告於有期徒刑執行完畢後，五年內故意再犯本件有期
      徒刑以上之罪，均符合累犯要件，新法規定並未對被告較
      有利，應逕依修正前之刑法第四十七條，論以累犯。
（三）再者，本件被告於行為時之刑法第四十一條第一項前段規
      定：「犯最重本刑為五年以下有期徒刑以下之刑之罪，而
      受六個月以下有期徒刑或拘役之宣告，因身體、教育、職
      業、家庭之關係或其他正當事由，執行顯有困難者，得以
      一元以上三元以下折算一日，易科罰金。」其於行為時之
      易科罰金折算標準，修正前罰金罰鍰提高標準條例第二條
      前段（現已刪除）規定，就其原定數額提高為一百倍折算
      一日，則本件被告行為時之易科罰金折算標準，應以銀元
      三百元即新臺幣九百元折算為一日。惟九十四年二月二日
      修正公布、九十五年七月一日施行之刑法第四十一條第一
      項前段則規定：「犯最重本刑為五年以下有期徒刑以下之
      刑之罪，而受六個月以下有期徒刑或拘役之宣告者，得以
      新臺幣一千元、二千元或三千元折算一日，易科罰金。」
      比較修正前後之易科罰金折算標準，以修正前之規定，較
      有利於被告，是既無刑法第二條第一項但書之情形，自仍
      應依刑法第二條第一項本文，適用修正施行前刑法第四十
      一條第一項前段規定，諭知易科罰金之折算標準。
四、核被告所為，係犯刑法第339條第1項之詐欺取財罪（取得
    SIM卡部分）、第339條第2項之詐欺得利罪（取得免付費撥
    打行動電話之利益）及同法第216條、第210條之行使偽造私
    文書罪。被告丙○○利用不知情之丁○○、乙○○及戊○○
    犯罪，為間接正犯。其前揭偽造署押之行為，為偽造私文書
    之部分行為，又偽造私文書後復持以行使，偽造私文書之低
    度行為為高度之行使行為所吸收，均不另論罪。被告先後多
    次行使偽造私文書、詐欺取財及詐欺得利之犯行，均時間緊
    接，所犯係構成要件相同之罪名，顯係基於概括之犯意，反
    覆為之，為連續犯，均依刑法第56條規定論以一罪，並均加
    重其刑。而被告多次行使偽造之申請書之目的，均在取得行
    動電話門號及SIM卡以供免費撥打行動電話使用，是其所犯
    上開刑法第216條、第210條之行使偽造私文書、第339條第1
    項之詐欺取財罪及第339條第2項之詐欺得利罪三罪間，具有
    方法與目的之牽連關係，為牽連犯，依刑法第55條後段規定
    ，從一重之刑法第216條、第210條之連續行使偽造私文書罪
    處斷。末被告曾受有期徒刑之執行完畢後，5年內再犯本件
    有期徒刑以上之罪，為累犯，此有臺灣高等法院被告全國前
    案紀錄表在卷為憑，依刑法第47條規定遞加重其刑。爰審酌
    被告丙○○適值壯年，四肢健全且心智正常，不思以正常途
    徑取財，竟以前開方式圖利，嚴重漠視他人姓名及財產權益
    ，及盜打行動電話之金額，其犯後已坦認犯行等一切情狀，
    量處如主文所示之刑，並諭知易科罰金之折算標準，以資懲
    儆。又92年5月26日隆通公司通信服務申請書其上偽造之乙○○署押貳枚，不問屬於被告與否，均應依刑法第219條，
    宣告沒收。
據上論斷，應依刑事訴訟法第二百七十三條之一第一項、第二百
九十九條第一項前段，刑法第二條第一項前段、第十一條前段、
第二百十六條、第二百十條、第三百三十九條第一項、第二項、
第二百十九條，修正施行前刑法第四十一條第一項前段、修正前
刑法第五十五條後段、第五十六條、第四十七條，刑法施行法第
一條之一第一項、第二項前段，廢止前罰金罰鍰提高標準條例第
一條前段、第二條，判決如主文。
本案經檢察官甲○○到庭執行職務。
中　　華　　民　　國　　96　　年　　5　　月　　22　　日
　　　　　　　　　刑事第十二庭    法　官　侯明正
以上正本證明與原本無異。
如不服本判決，應於收受送達之日起10日內向本院提出上訴書狀
（應附繕本）。
　　　　　　　　　　　　　　　　　書記官  劉晴芬
中　　華　　民　　國　　96　　年　　5 　　月　　22　　日
附錄本案論罪科刑法條全文：
中華民國刑法第210條(偽造變造私文書罪)
偽造、變造私文書，足以生損害於公眾或他人者，處5年以下有
期徒刑。
中華民國刑法第216條(行使偽造變造或登載不實之文書罪)
行使第210條至第215條之文書者，依偽造、變造文書或登載不實
事項或使登載不實事項之規定處斷。
中華民國刑法第339條(普通詐欺罪)
意圖為自己或第三人不法之所有，以詐術使人將本人或第三人之
物交付者，處5年以下有期徒刑、拘役或科或併科1千元以下罰金
。
以前項方法得財產上不法之利益或使第三人得之者，亦同。
前二項之未遂犯罰之。
附表：
┌──┬────┬───────────┬──────────┐
│編號│姓　　名│通信服務申請書暨乙○○│行動電話門號　　　　│
│　　│　　　　│申請書上偽造之署押    │（ＳＩＭ卡）　　　　│
│    │        │                      │                    │
├──┼────┼───────────┼──────────┤
│一　│丁○○　│隆通公司通信服務申請書│0000000000          │
│　　│　　　　│　　                  │0000000000 　　　　 │
│　　│　　　　│　　　　　　          │0000000000 　　　　 │
│    │        │                      │0000000000          │
│    │        │                      │0000000000          │
│    │        │                      │0000000000          │
│    │        │                      │0000000000          │
│    │        │                      │0000000000          │
│    │        │                      │0000000000          │
│    │        │                      │0000000000          │
│    │        │                      │0000000000          │
│    │        │                      │0000000000          │
├──┼────┼───────────┼──────────┤
│二　│戊○○  │隆通公司通信服務申請書│0000000000          │
│　　│　　　　│　                    │0000000000          │
│　　│　　　　│　　　　　　          │0000000000          │
│    │        │                      │0000000000          │
│    │        │                      │0000000000          │
│    │        │                      │0000000000          │
│    │        │                      │0000000000 　　　　 │
├──┼────┼───────────┼──────────┤
│三  │乙○○  │偽造之92年5月26日隆通 │0000000000          │
│　  │　　　　│公司通信服務申請書暨其│0000000000 　　　　 │
│　  │　　　　│上偽造之乙○○簽名二枚│0000000000          │
│    │        │                      │0000000000          │
│    │        │　                    │0000000000          │
│    │        │　　　　　　          │0000000000          │
│    │        │                      │0000000000          │
│    │        │                      │0000000000          │
└──┴────┴───────────┴──────────┘
